臺灣臺中地方法院刑事判決　　　　　　　　　　　　　九十三年度易字第五四一號
　　公　訴　人　臺灣臺中地方法院檢察署檢察官
　　被　　　告　癸○○
　　　　　　　　卯○○
右列被告等因恐嚇取財等案件，經檢察官提起公訴（九十二年度偵字第一九三七八號
、第二二六０三號），暨臺灣嘉義地方法院檢察署檢察官移
第三三０五號），本院判決如左：
    主  文
癸○○共同連續意圖為自己不法之所有，以恐嚇使人將本人之物交付，累犯，處有期
徒刑貳年貳月。
卯○○共同意圖為自己不法之所有，以恐嚇使人將本人之物交付，累犯，處有期徒刑
玖月。
    事  實
一、癸○○前曾有多次恐嚇、搶奪、脫逃、竊盜、贓物、毒品等犯行，其中於民國八
    十六年間，因竊盜案件，經法院判處有期徒刑一年六月確定，於八十八年十月十
    五日假釋出獄，並交付保護管束，保護管束期間於八十九年二月二十八日期滿視
    為執行完畢。卯○○前曾有恐嚇、公共危險、竊盜、違反槍砲彈藥刀械管制條例
    及毒品危害防制條例等犯行，其中於八十一年間，因違反槍砲彈藥刀械管制條例
    案件，經法院判處有期徒刑六年二月確定，自八十二年四月三十日起入監服刑，
    至八十四年十月二十六日假釋出獄，餘殘刑有期徒刑三年九月又四日，自八十九
    年一月二日起執行，至九十一年五月一日縮短刑期執行完畢；復於八十八年間因
    竊盜案件，經法院判處有期徒刑五月確定，接續上開案件後自九十一年五月一日
    起執行，至九十一年九月三十日止執行完畢於翌日出獄。
二、詎癸○○、卯○○均仍不知悔改。癸○○明知將其個人向行庫所申請開立帳戶之
    存摺、提款卡及印章如交付他人，可預見該蒐集帳戶之他人，欲使用其行庫帳戶
    以遂行財產上犯罪之目的，猶仍基於幫助恐嚇取財之概括犯意，於已成年綽號「
    阿義」、「阿宏」之某不詳姓名竊車勒贖集團成員向其索取行庫存摺、提款卡及
    印章時，竟允諾陪同前往開戶，並將開戶後之存摺、提款卡及印章分別交予綽號
    「阿義」、「阿宏」者，供作竊車勒贖集團之被害人匯款之用。其中於九十二年
    二月七日前不詳某時，將其原本在誠泰商業銀行中港分行（址設臺中市○區○○
    路三段九十九號，原為臺中市第八信用合作社）所開設之帳號00000000
    0000號帳戶存摺、提款卡及印章提供使用，並於九十二年二月七日因綽號「
    阿義」告稱印章遺失，才於該日前往該銀行辦理變更新印鑑並當場交予綽號「阿
    義」者；又於九十二年四月二十五日，前往位於臺中市○區○○路三三０號之三
    信商業銀行中正分行開設帳號0000000000號帳戶；於九十二年七月十
    一日，前往位於臺南縣麻豆鎮○○路十二號之第一商業銀行麻豆分行開設帳號0
    0000000000號帳戶。癸○○於變更印鑑章或開設上該帳戶完畢後，隨
    即分別將各該開戶取得之存摺、印章及提款卡均當場交予陪同前去之綽號「阿義
    」或「阿宏」者，以供其等所屬竊車勒贖集團使用，癸○○每提供一家行庫之存
    摺、提款卡及印章即可獲得新臺幣（下同）三千元或四千元報酬。
三、癸○○提供上開存摺帳戶給綽號「阿義」、「阿宏」者所屬竊車勒贖集團使用後
    ，嗣有如附表所示車主Ｅ○○等人所有愛車遭竊後紛紛接獲該集團不詳姓名年籍
    成員之電話，恫嚇稱如要索回車輛則需交付贖款若干，如附表所示車主等人懾於
    其等愛車遭解體之命運，心生畏懼，不得不從，分別依其等指示將如附表所示款
    項匯入癸○○設於誠泰商業銀行中港分行、三信商業銀行中正分行及第一商業銀
    行麻豆分行前揭帳戶內（詳如附表所示），該竊車勒贖集團成員領得車主所匯入
    之款項後，隨即告稱其等車輛所在，事後再由車主逐一尋獲。
四、於九十二年六月二十八日，綽號「阿義」、「阿宏」者所屬竊車勒贖集團竊取如
    附表所示編號二十二之寅○○所有車牌號碼ＥＷ─二六０八號自用小貨車得手後
    ，以電話向寅○○恫嚇稱：「要不要取回車子，若要取回車子，則要支付一萬元
    」之語，寅○○無力支付款項，遂告稱車內有泛亞商業中清分行之金融卡及密碼
    由歹徒逕自提領金融卡內約五千元款項得手，於翌日歹徒取得款項後隨即告知寅
    ○○車輛下落，並要求借用其金融卡，惟寅○○於取回車輛後，隨即將該金融卡
    聲請止付，歹徒嗣又來電指責何故不守信用，致其等無法順利取款，並約定九十
    二年七月一日寅○○須前往該銀行領出該筆款項後交付，綽號「阿義」或「阿宏
    」者並於九十二年六月三十日要求癸○○於翌日（七月一日）前往寅○○位於臺
    中縣大雅鄉○○○路四一九巷三樓之二住處樓下便利商店等候監視寅○○以為取
    款，並允諾如取款得手再支付癸○○一千元代價，癸○○遂進而與綽號「阿義」
    、「阿宏」者共同基於恐嚇取財之概括犯意，允諾代為監視取款，並邀約有共同
    恐嚇取財犯意聯絡之卯○○騎車併同前往。癸○○、卯○○於九十二年七月一日
    到達寅○○上址住處樓下見寅○○下樓後，即尾隨跟蹤至泛亞商業銀行中清分行
    ，見寅○○依約領出由另名車主蕭天財匯款之一萬八千元後，二人隨即上前取款
    離去，並於不詳時地交予綽號「阿義」或「阿宏」者，綽號「阿義」或「阿宏」
    者再給予癸○○五百元或一千元之報酬。復於九十二年八月二十二日，該竊車勒
    贖集團在臺中縣清水鎮○街路六十九號前竊取如附表所示編號二十七之酉○○所
    有車牌號碼五Ｒ─二０三六號自用小貨車得手後，以電話向酉○○恫嚇稱要交付
    贖款二萬五千元，否則要將車子解體，經協議由酉○○匯款一萬五千元至癸○○
    設於第一商業銀行麻豆分行帳號00000000000號帳戶內，癸○○遂又
    承上恐嚇取財之概括犯意，聽從綽號「阿義」或「阿宏」者邀約，前往第一商業
    銀行大雅分行代為取款後，交予綽號「阿義」或「阿宏」者，綽號「阿義」或「
    阿宏」者又給予五百元或一千元之報酬。
五、嗣經如附表所示Ｅ○○等人報警處理，經警循線於九十二年十月一日十七時五十
    分許，在臺中市○○區○○里○○○街二十二號查獲卯○○，經卯○○供出始循
    線查獲癸○○上開犯行。
六、案經臺中縣警察局移送臺灣臺中地方法院檢察署檢察官偵查起訴。
    理  由
一、訊據被告癸○○對於右開三帳戶均為伊親自開設後，交予綽號「阿義」、「阿宏
    」者使用，並獲得每本帳戶三千元或四千元之報酬，且如附表所示遭竊車主分別
    有匯款不等金額至其上開三帳戶內之幫助恐嚇取財之犯行，及伊幫綽號「阿義」
    、「阿宏」者代為前往銀行提款機前提款後交付該集團，另於九十二年七月一日
    有與卯○○一起前往臺中縣大雅鄉某便利商店，及九十二年八月二十二日在第一
    商業銀行大雅分行提款機前面照片為伊本人等事實均坦承不諱；訊據被告卯○○
    對於九十二年七月一日伊有與癸○○一起前往臺中縣大雅鄉某便利商店之事實不
    諱。惟均矢口否認有何恐嚇取財之犯行，被告癸○○辯稱：伊雖有幫忙綽號「阿
    義」者領錢，但伊都不知道那是領什麼錢，伊以為是別人欠綽號「阿義」者的錢
    ，並不知道是恐嚇車主的錢，九十二年七月一日伊只是要去向綽號「阿義」者借
    錢，因為在前一天伊在車站碰到綽號「阿義」者，綽號「阿義」者說伊如果要錢
    ，就要伊到大雅的便利商店等他，可能會叫綽號「阿宏」者拿給伊，因為伊沒有
    機車遂要卯○○騎機車載伊過去，結果綽號「阿義」、「阿宏」者都沒來，卯○
    ○就去買礦泉水，之後就離開，至於八月二十二日伊會在第一商業銀行大雅分行
    前面，伊也不知道為何會在該處，但伊應該有去過該處提領過款項，伊並無與綽
    號「阿義」、「阿宏」者或卯○○共同恐嚇取財犯行，只是幫忙領錢而已云云；
    被告卯○○辯稱：九十二年七月一日當日是癸○○說要向朋友借錢沒車，向伊借
    機車，但伊要工作沒借他，所以只有載他去大雅鄉某便利商店，伊有去買二瓶礦
    泉水，後來癸○○去打公共電話之後就要伊回去，伊並沒有看到有朋友來找癸○
    ○也沒再載他到別處去，伊並無與癸○○有恐嚇取財犯行云云。
二、經查：
  (一)如附表所示誠泰商業銀行中港分行、三信商業銀行中正分行、第一商業銀行麻豆
    分行帳戶均為被告癸○○開設，並均提供予綽號「阿義」、「阿宏」所屬竊車勒
    贖集團使用，並獲得每帳戶三千元或四千元不等代價，事後分別有如附表所示車
    輛遭竊之被害人Ｅ○○等人匯款至上開帳戶內，並均取回遭竊車輛等情，業據被
    告癸○○自白不諱，核與如附表所示被害人Ｅ○○等人於警、偵訊時陳述明確，
    復有車輛竊盜、車牌失竊資料個別查詢報表、匯款回條聯等件在卷可按，並有誠
    泰商業銀行中港分行、三信商業銀行中正分行及第一商業銀行麻豆分行分別檢送
    癸○○開戶資料及交易明細數紙（參九十二年度偵字第二二六０三號卷第九十頁
    、第九四頁以下；九十二年度他字第一八三０號卷第四九頁以下；本院卷第四七
    頁以下），及泛亞商業銀行（寅○○帳戶）存摺類存款明細分戶帳二紙（參九十
    二年度偵字第一九三七八號卷第四四頁、第四五頁）附卷可稽。足見被告癸○○
    提供上開帳戶存摺、印章、提款卡供竊車勒贖集團使用，供作被害人匯款贖車用
    之幫助恐嚇取財之自白，確與事實相符。其有幫助恐嚇取財之犯行，堪以認定。
  (二)雖被告二人均否認有共同恐嚇取財如附表所示編號二十二之被害人寅○○所有財
    物之恐嚇取財犯行，然：
  1.此部分業據被害人寅○○於警詢時陳稱：伊在九十二年六月二十八日上午六時許
    接獲歹徒告稱伊所有車牌號碼ＥＷ─二六０八號貨車遭竊，如要取回車輛就要給
    他一萬元，當時伊沒錢，遂對歹徒說車內有金融卡，存摺裡面有五千元，故歹徒
    以伊所有提款卡將錢取走（歹徒先問伊金融卡密碼），第二天（二十九日）歹徒
    就告訴伊車子在哪裡要伊去牽回，歹徒也有對伊說要借用伊的金融卡（泛亞商業
    銀行中清分行帳號000000000000號帳戶），幾天就會歸還，但是伊
    取回車子後就將金融卡聲請止付，歹徒又打電話來告訴伊，說伊沒信用怎麼把金
    融卡止付，他（歹徒）裡面有一筆錢是跨行轉帳要等星期一才能領出來，所以在
    星期二（七月一日）歹徒叫伊去領錢，他們（歹徒二人）在伊家樓下便利商店等
    伊，當時伊有發現但是不確定是他們，一直到泛亞商業銀行中清分行伊依歹徒指
    示領一萬八千元出來時，他們二人就出來跟伊拿錢，剛開始歹徒都是用公共電話
    打給伊，後來改用0000000000號電話聯絡，當場提示署名「癸○○」
    及「卯○○」相片者即為當日取款之歹徒無誤等情綦詳（參九十二年度他字第一
    八三０號卷第二八頁以下、九十二年度偵字第二二六０三號卷第六七頁以下筆錄
    ）。
  2.而如附表所示編號二十一之被害人Ｄ○○所有車牌號碼三Ｓ─三０五六號自用小
    貨車，係於九十二年六月二十七日在臺南縣麻豆鎮○○里○○路四十之三十七號
    前遭竊後，屢接獲歹徒恐嚇勒贖電話，因歹徒給其匯款帳戶帳號有問題，無法順
    利匯入，遂於二十八日、二十九日透過友人柯先生以0000000000號電
    話與對方談判，最後匯款一萬八千元等情，業據被害人Ｄ○○於警詢時陳稱明確
    （參九十二年度他字第一八三○號卷第三二頁以下筆錄）。經比對寅○○設於泛
    亞商業銀行中清分行帳號000000000000號帳戶內，於九十二年六月
    三十日確實有一筆一萬八千元款項匯入，於同年七月一日隨即遭領出之紀錄，有
    前揭寅○○帳號之泛亞商業銀行存摺類存款明細分戶帳二紙存卷可明（參九十二
    年度偵字第一九三七八號卷第四四頁、第四五頁）。足見被告二人於九十二年七
    月一日向被害人寅○○領取之一萬八千元款項即為被害人Ｄ○○匯款予竊車勒贖
    集團之款項無誤。
  3.被告二人雖否認上情，並持前詞為辯。惟被告二人對於九十二年七月一日確實曾
    相偕前往被害人寅○○位於臺中縣大雅鄉○○○路四一九巷三樓之二住處樓下便
    利商店一情均不否認，其等並遭便利商店監視錄影器拍攝照片，有翻拍照片三幀
    附卷可參（參九十二年度他字第一八三０號卷第三六頁、第三七頁）。雖其等分
    別供稱是被告癸○○要向友人借錢，要向卯○○借車，卯○○才載他過去云云，
    然被告二人確實監督被害人寅○○前往銀行取款，於被害人寅○○領得款項後，
    隨即出面將該筆款項取走一情，業據被害人寅○○陳述如前。而經詢問被告二人
    關於當日尋找友人之細節，被告卯○○供稱：當時伊要工作，無法借癸○○機車
    ，故搭載癸○○到該便利商店去，伊臨時到該便利商店買二瓶礦泉水，癸○○去
    打公共電話，伊就離開，並沒有看到癸○○的朋友，也沒有載他到別處去等語（
    參本院卷第一二０頁筆錄），被告癸○○卻供稱：因為卯○○家離伊睡覺處所很
    近，常常要卯○○騎機車載伊，當日伊在該處等朋友，但綽號「阿義」者並沒有
    來，卯○○就去買礦泉水，伊並沒有在打電話，伊等不到綽號「阿義」者來，就
    由卯○○搭載前往臺中縣觀音山，之後卯○○就離開等情（參本院卷第一四一頁
    、第一四二頁筆錄）。被告二人對於當日被告癸○○為何向卯○○借車，事後卻
    由被告卯○○騎車搭載前往之原因，被告癸○○有無在便利商店前撥打電話，及
    被告二人有無一同離開便利商店再前往何處等情節，彼此供述均有不符。況依其
    等所述在找不到被告癸○○所稱之綽號「阿義」或「阿宏」者後隨即離去，然與
    證人即該便利商店負責人林益洋於警詢時陳稱：「（警方於何時曾至貴店中調閱
    監視錄影帶資料？）我記得是九十二年七月下旬左右來調資料」、「（警方當場
    提示相片（錄影）資料）就是他們二人我覺得可疑」、「（你見過此二人幾次？
    他們在作何事？）看過一次，他們二人坐在我便利商店前，看似在等人，其他我
    不是很清楚。」等語，及於偵訊時證述：「（剛剛卯○○跟另外一位被告被你們
    超商拍到，你有無印象？）時間忘記了，被告二位有一起進入超商買東西，後來
    在騎樓等人，因為我們的騎樓有椅子，他們坐在椅子上等人，等很久，後來他們
    就不見了，但都無人跟他們接洽或是交付東西，當時我也注意他們在做什麼，他
    們當時有交談，但我在裡面所以不清楚他們交談內容，我只有看見他們二人一次
    ，他們那時約等了一個小時。」等詞（參九十二年度偵字第二二六０三號卷第一
    二０之八頁、第一四九頁以下筆錄），均直指被告二人在該便利商店前至少等約
    一個小時左右後才離去，且其等情狀似在等人，與前揭錄影帶翻拍照片顯示，被
    告二人或坐或站，狀似輕鬆閒散，並無被告卯○○亟欲趕赴工作之神態等情相符
    。況證人林益洋與被告二人互不相識，亦為被告二人所是認，證人林益洋僅知悉
    警方有調閱監視錄影帶之舉動，並不知被告二人涉犯何案，其僅就案發當日被告
    二人之神態及逗留時間之短暫作陳述，尚無直接目擊其等不法情事，其所為證詞
    自具有相當可靠性。是被告卯○○辯稱伊只有購買二瓶礦泉水，見被告癸○○在
    打電話後就逕自離去，及被告癸○○辯稱伊只有到該處一下子，見不到綽號「阿
    義」或「阿宏」者就離開云云，均與實情不符而要無足取。
  4.況被告癸○○於本院行準備程序時，亦供稱：伊出賣很多存摺給綽號「阿義」即
    「黃秋林」，綽號「阿宏」者也是同夥的，伊交付國民身分證、存摺、提款卡及
    印章給對方，有時對方會拿伊提款卡來，叫伊替他領錢，每領一次，會給伊一千
    元，伊一本存摺賣四千元，伊有時睡在公園，有時在世貿中心，他都會主動來找
    伊，綽號「阿義」者為何向伊買存摺，伊不清楚，他都叫伊去開戶，如附表所示
    三個帳戶都是伊去開的，開戶的金額五百元都是他給伊的，他都在外面等，開戶
    文件都是伊簽的，之後綽號「阿義」者拿提款卡叫伊去領錢，有幾千元的及一、
    兩萬元左右，共叫伊領幾次伊忘了，自何時開始伊也忘了；卯○○部分伊不清楚
    ，伊只有在沒有錢吃飯時，叫他騎車載伊到大雅找綽號「阿義」者，看能不能向
    綽號「阿義」者借錢，因為那次綽號「阿義」者有到車站找伊，伊跟他說伊肚子
    好餓，沒錢吃飯，他叫伊隔日到大雅的便利商店等他，他會拿一千元給伊吃飯，
    後來沒有來，卯○○就去買礦泉水，後來卯○○載伊一起離開，他載伊到臺中縣
    觀音山，就離開了。卯○○有機車，伊有時會請他載伊到四處，有二、三次載伊
    到臺中縣市、世貿、西屯等處；是綽號「阿義」叫伊去銀行領錢，但伊不知道是
    何錢，因為綽號「阿義」說是伊的卡，叫伊自己去領錢，但密碼是他講給伊按的
    ，密碼是開戶後就交給綽號「阿義」者，伊都沒有用過伊開的戶頭，都是交給綽
    號「阿義」者使用；被害人所說的0000000000號行動電話是綽號「阿
    義」拿給伊的，伊有時在公共電話看到綽號「阿義」者打電話給車主，伊有在旁
    邊聽到他與車主說何時匯款之事，伊有問綽號「阿義」者為何要別人匯錢，綽號
    「阿義」者說是別人欠他錢等詞（參本院卷第一四三筆錄）。於本院九十三年七
    月七日審理時，則為大致相同供詞，另供稱：綽號「阿宏」與「阿義」是不同人
    ，九十二年七月一日前一天伊碰到綽號「阿義」者，伊表示沒錢，但綽號「阿義
    」者叫伊到該便利商店等他，他可能會叫綽號「阿宏」者拿來，伊並不承認有竊
    車及恐嚇取財，只是沒有錢才出售帳戶給他人，綽號「阿義」、「阿宏」者有時
    會叫伊去領錢，領錢完後再給伊五百元或一千元等語（參本院卷第二二八頁至第
    二二九頁筆錄）。而被告癸○○前曾於八十九年間，同樣在世貿中心附近，遇見
    先行竊取他名被害人張其聰所有車輛得手之綽號「阿義」者後，即與綽號「阿義
    」者基於共同恐嚇取財之犯意聯絡，由被告癸○○以電話向該被害人張其聰恐嚇
    勒贖財物未得逞等情，而遭本院於九十年十一月二十七日以九十年度易字第三一
    一八號判處有期徒刑六月，得易科罰金，同年十二月十七日確定在案，有該判決
    書一份及臺灣高等法院被告全國前案紀錄表一紙在卷可徵。被告癸○○於本院審
    理時供稱該案綽號「阿義」者即為本案綽號「阿義」者（參本院卷第二三七頁筆
    錄），其於前案既已因受綽號「阿義」者所託向被害人張其聰索取財物未得逞，
    而遭法院判處有期徒刑確定，本案復受相同人士所託，所為復係擔任前往提款機
    取款之工作，事後綽號「阿義」者又會給予每次五百元或一千元之報酬，被告癸
    ○○並直承曾聽聞綽號「阿義」者曾向車主詢問何時匯款乙事（參本院卷第一四
    三頁筆錄），足見依其社會經驗及智識程度，對於綽號「阿義」者請其以提款卡
    提領之款項即為竊車勒贖被害人匯款之金錢當甚為明瞭，否則如係他人積欠綽號
    「阿義」甚至「阿宏」者欠款，又何需委由被告癸○○出面操作極為簡單之提領
    手續，又何需按次給予被告癸○○五百元或一千元不等之報酬？足見其辯稱不知
    綽號「阿義」、「阿宏」者請其代為領取之款項即為被害人贖車之款項云云，顯
    無可採。而以被告癸○○經常委請被告卯○○以機車搭乘至四處各地，被告卯○
    ○於九十二年七月一日復與被告癸○○出面向被害人寅○○取款一萬八千元等情
    觀之，被告卯○○對於被告癸○○確與竊車勒贖集團互有掛勾，而於當日允諾以
    機車搭載被告癸○○前向被害人寅○○取得被害人Ｄ○○交付之贖車款項，事後
    並交由綽號「阿義」或「阿宏」者亦甚為明瞭。乃被告卯○○仍出於不法所有意
    圖之犯意聯絡，而分擔取款構成要件之實行，其與被告癸○○犯有共同向被害人
寅○○恐嚇取財之犯行至為明顯，其辯稱僅搭載被告癸○○至該便利商店後即行
    離去，其餘事情一概不知云云，亦要無足取。
  (三)雖被告癸○○亦否認有恐嚇取財如附表所示編號二十七之被害人酉○○所有財物
    之恐嚇取財犯行。但查，此部分業據被害人酉○○於警詢時陳稱：伊所有車牌號
    碼五Ｒ─二０三六號自用小貨車於九十二年八月二十二日在臺中縣清水鎮○街路
    六十九號前遭竊，歹徒分別於同日十時、十九時、二十時、二十時三十分、二十
    一時、二十一時二十分左右都有打電話到0000000000號跟伊太太談贖
    回車子的事，並要伊太太以提款卡轉帳給他，歹徒剛開始說叫伊先去看看車子在
    不在，叫伊太太先匯二萬五千元給他，否則車子要解體掉，經與歹徒協商後匯一
    萬五千元至0000000000000號帳戶內（誤繕為000000000
    00000號）等情（參九十二年度偵字第一九三七八號卷第三一頁以下筆錄）
    。此外，並有被告於九十二年八月二十二日二十一時十七分十四秒出現於第一商
    業銀行大雅分行提款機前之監視錄影機翻拍照片一幀在卷佐參（附於九十二年度
    偵字第二二六０三號卷第五五頁）。被告癸○○於本院審理時雖辯以：伊也不知
    道為何會出現在該處等情（參本院卷第二三二頁筆錄），其於檢察官偵訊時竟又
    供稱：當日因為伊糖尿病頭昏才會到該處去之語（參九十二年度偵字第一九三七
    八號卷第七八頁筆錄），其前後供述不一至明。且依上開照片顯示，被告癸○○
    面露微笑，右手尚有撫摸胸部之舉動，實無糖尿病病發導致頭昏之病狀。而以被
    害人酉○○陳述匯款時間及事後查詢匯款行庫經過，加上被告癸○○確實於案發
    當日二十一時十七分十四秒隨即前往第一商業銀行大雅分行取款之情形，被告癸
    ○○於本院審理時末亦供稱伊可能有到過該處提領現款，只是不太確定一情（參
    本院卷第二三二頁筆錄），合理推論被告癸○○確實有領取被害人酉○○所匯之
    該筆款項，當係符合經驗及論理法則，被告癸○○辯稱並未領取該筆款項云云，
    亦無可採。
  (四)綜上所述，被告癸○○確實有先提供上開所示三行庫帳戶供竊車勒贖集團成員綽
    號「阿義」、「阿宏」者使用，供作遭竊車輛之被害人匯款之用，事後與被告卯
    ○○共同前向被害人寅○○領取由寅○○代為提領之被害人Ｄ○○贖車匯款，及
    獨自提領被害人酉○○贖車款項等犯行至為明確。被告二人前開辯解均無可採。
    本件事證業臻明確，被告二人有恐嚇取財犯行，及被告癸○○有幫助恐嚇取財犯
    行，均堪認定。
三、核被告二人所為，均係犯刑法第三百四十六條第一項恐嚇取財既遂罪。被告癸○
    ○先前提供帳戶供綽號「阿義」、「阿宏」所屬竊車勒贖集團使用，以為被害人
    匯款之用，應依刑法第三百四十六條第一項、第三十條第一項規定論以幫助犯（
    如附表所示編號二十九之被害人地○○部分未匯款，則係犯同法第三百四十六條
    第三項、第一項、第三十條第一項幫助恐嚇取財未遂罪）。公訴人雖認被告癸○
    ○就如附表所示被害人等人遭勒贖款項部分，係涉犯刑法第三百四十六條第一項
    恐嚇取財罪嫌正犯，與本院認定係該罪之幫助犯，雖有不同，然恐嚇取財之基本
    社會事實仍屬相同，且起訴法條亦未變更，自無變更法條問題，併此敘明。被告
    二人就提領被害人Ｄ○○款項部分，與綽號「阿義」、「阿宏」者所屬竊車勒贖
    集團彼此間，及被告癸○○就提領被害人酉○○款項部分，與該竊車勒贖集團彼
    此間，均具有犯意聯絡與行為分擔，為共同正犯。又被告癸○○先前提供帳戶之
    幫助恐嚇取財、提領被害人Ｄ○○及酉○○恐嚇取財贖車款項部分，均時間緊接
    ，手段相同，所犯基本構成要件復相同，顯係基於概括犯意反覆為之，為連續犯
    ，依刑法第五十六條規定論以一連續恐嚇取財既遂罪處斷，並依法加重其刑。又
    被告癸○○前曾於八十六年間，因竊盜案件，經法院判處有期徒刑一年六月確定
    ，於八十八年十月十五日假釋出獄，並交付保護管束，保護管束期間於八十九年
    二月二十八日期滿視為執行完畢；被告卯○○前曾於八十一年間，因違反槍砲彈
    藥刀械管制條例案件，經法院判處有期徒刑六年二月確定，自八十二年四月三十
    日起入監服刑，至八十四年十月二十六日假釋出獄，餘殘刑有期徒刑三年九月又
    四日，自八十九年一月二日起執行，至九十一年五月一日縮短刑期執行完畢；復
    於八十八年間因竊盜案件，經法院判處有期徒刑五月確定，接續上開案件後自九
    十一年五月一日起執行，至九十一年九月三十日止執行完畢於翌日出獄等情，有
    前開紀錄表附卷可參，其等於前案有期徒刑執行完畢後五年內再犯本案有期徒刑
    以上之罪，為累犯，依刑法第四十七條規定加重其刑，並就被告癸○○部分依法
    遞加重其刑（公訴人雖認被告癸○○前曾於八十九年間因毒品、竊盜案件，經法
    院分別判處有期徒刑六月、八月，定應執行刑為有期徒刑一年確定，自九十年七
    月八日入獄服刑至九十一年七月七月止；又於八十九年、九十年間因竊盜、恐嚇
    取財等案件，經法院分別判處有期徒刑六月、六月，定應執行刑為有期徒刑一年
    確定，接續自九十一年七月八日起執行，於九十一年十二月十一月假釋出獄，交
    付保護管束，嗣遭撤銷假釋及保護管束，餘殘刑有期徒刑四月又二日，自九十二
    年八月二十八日起入獄至九十二年十二月二十九日止執行完畢，據此認定被告癸
    ○○所犯本案有累犯規定之適用，惟被告癸○○犯案時間為九十二年四月或七月
    間，彼時該案尚未執行完畢，公訴人以此九十二年十二月二十九日之時間作為其
    適用累犯之標準，容有誤會，併予敘明）。爰審酌被告二人前犯案累累，素行不
    佳，並已有多次竊盜、恐嚇等犯行，竟仍均不思悔過，被告癸○○僅為牟取不法
    利益，竟提供存摺予竊車勒贖集團使用，進而參與犯行，提領恐嚇取財所得款項
    ，使檢警單位增加查緝幕後竊車勒贖集團成員之難度，考以依現有事證，僅能證
    明被告癸○○有提供上開三行庫帳戶之存摺等物予竊車勒贖集團使用，並提領二
    次款項得手，被告卯○○有提領一次款項等事實，並不能證明被告二人有參與如
    附表所示之全部竊盜及恐嚇取財犯行（詳後述），依其等參與犯行情節，犯後態
    度及迄未能賠償被害人損失等一切情狀，分別量處如主文所示之刑。
四、公訴人起訴意旨雖認：被告二人自九十二年二月間起，在如附表所示之時間、地
    點，由被告癸○○持被告卯○○所有客觀上足以對人產生危險之自製板手、自製
    輔助板手各一支，破壞車輛車門及引擎鎖後下手竊取，被告卯○○則在旁把風，
    得手後，渠等先將竊得之自小貨車任意停放在路旁，並將車上財物搜括一空，再
    依車主留於車上之電話號碼，由被告癸○○以公共電話或其所有之000000
    0000號行動電話，撥打予車主，要求車主將如附表所示之金額匯入被告癸○
    ○在如附表所列之銀行帳戶內，並稱若不依指示匯款，即將車毀壞或找不回失車
    ，以上開言詞威嚇車主，使車主因恐蒙受更大損失，而心生畏懼，遂依指示將錢
    匯入被告癸○○帳戶內，渠等則在不特定之提款機提領贖款朋分花用。嗣上開車
    輛遭竊並遭渠等恐嚇取財之車主報警處理，經警循線於九十二年十月一日十七時
    五十分許，在臺中市○○區○○里○○○街二十二號卯○○住處查獲，並扣得自
    製板手、自製輔助板手各一支等物。因認被告二人共同涉犯刑法第三百二十一條
    第一項第三款攜帶兇器竊盜、第三百四十六條第一項恐嚇取財既罪遂嫌。
  (一)按犯罪事實應依證據認定之，無證據不得認定犯罪事實，又不能證明被告犯罪者
    ，應諭知無罪之判決，刑事訴訟法第一百五十四條第二項、第三百零一條第一項
    分別定有明文。故被告否認犯罪事實所持之辯解縱屬不能成立，仍非有積極證據
    ，足以證明其犯罪行為，不能據為有罪之認定。又事實之認定，應憑證據，如未
    能發現相當證據，或證據不足以證明，自不能以推測或擬制之方法，以為裁判基
    礎（最高法院著有四十年度臺上字第八六號判例參照）。另按認定犯罪事實，所
    憑之證據，雖不以直接證據為限，間接證據亦包括在內，然無論直接或間接證據
    ，其為訴訟上之證明，須於通常一般之人均不致於有所懷疑，而得確信其為真實
    之程度者，始得據之為有罪之認定，倘其證明尚未達到此一程度，而有合理性懷
    疑之存在時，即無從為有罪之認定，此亦有最高法院七十六年度臺上字第四九八
    六號判例可資參照。刑事訴訟法第一百六十一條已於九十一年二月八日修正公布
    ，其第一項規定：檢察官就被告犯罪事實，應負舉證責任，並指出證明之方法。
    因此，檢察官對於起訴之犯罪事實，應負提出證據及說服之實質舉證責任。倘其
    所提出之證據，不足為被告有罪之積極證明，或其指出證明之方法，無從說服法
    院以形成被告有罪之心證，基於無罪推定之原則，自應為被告無罪判決之諭知，
    最高法院亦著有九十二年度臺上字第一二八號判例可資參照。
  (二)公訴人認被告二人涉犯如附表所示全部竊盜及恐嚇取財犯行，無非係以：1.被害
    人Ｅ○○等人於警、偵訊時均指稱其等於車子遭竊後，即接獲電話要求將贖款匯
    入癸○○銀行帳戶內，被害人在依指示匯入款項後即找回失車，並發現車輛之車
    門、引擎鎖有遭破壞等陳述，並有車輛竊盜、車牌失竊資料個別查詢報表─查詢
    車輛認可資料、匯款回條聯、交易明細單及員警偵查報告在卷足參；2.被害人寅
    ○○於警詢時清楚指認被告二人即為九十二年七月一日至其住處樓下便利商店前
    監視以為取款之人，被告並不否認於是日到過該處，且對於監視錄影帶翻拍照片
    顯示確實為其等二人一情復不爭執；3.被告癸○○對於九十二年八月二十二日在
    第一商業銀行大雅分行提款機前由監視錄影帶拍得之翻拍照片顯示其於是時在場
    ，卻又無法說明何以在場之合理理由；4.被告癸○○坦認0000000000
    號行動電話為伊所有，且經調閱通聯紀錄發現，確有被告癸○○與被害人Ｄ○○
    、寅○○等人之通話紀錄，此有通聯資料查詢單在卷足稽。被告癸○○先於九十
    二年十月二十日偵訊中辯稱：「該支行動電話是交由高雄朋友【阿義】在使用。
    電話費也是他在付的，他如何繳交我不清楚，我也未收帳單」等語，嗣於警詢及
    九十二年十二月九日偵訊時又改稱：「友人【阿宏】有時會交手機予伊使用，不
    知該行動電話為何人所有，並會申登在伊名下」等語，前後所述反覆矛盾，心虛
    之情顯而易見；5.被告癸○○雖否認如附表所示銀行帳戶係其申請開立，並辯稱
    其國民身分證在友人「阿宏」那邊，經「阿宏」告知遺失，然其又無法供出遺失
    時間並提出證明，而國民身分證係代表一個人身分之重要證件，被告癸○○係已
    年五十餘歲，又非涉世未深之年輕識淺之人，更無不知之理，竟將身分證交一真
    實姓名、聯絡方式均不知之人，顯不合常理等節為其論據。訊據被告二人均堅決
    否認有上開犯行，被告癸○○辯稱：伊僅提供如附表所示存摺帳戶供綽號「阿義
    」、「阿宏」者使用，並未有何竊盜或進而向被害人恐嚇贖款之犯行，被告卯○
    ○亦辯稱：伊只有搭載被告癸○○外出二、三次，分別在臺中市南屯區、西屯區
    及臺中縣大雅鄉，並未去過他處，九十二年七月一日該次只與被告癸○○到該便
    利商店等他朋友，伊並無任何竊盜或恐嚇取財等犯行。
  (三)經查：
  1.如附表所示被害人Ｅ○○等人於警、偵訊之陳述，及卷附車輛竊盜、車牌失竊資
    料個別查詢報表─查詢車輛認可資料、匯款回條聯、交易明細單及員警偵查報告
    等件，充其量僅能證明其等車輛分別遭竊，事後並遭竊車集團勒贖款項，並分別
    匯入以被告癸○○名義設立之如附表所示帳戶及被害人寅○○設於泛亞商業銀行
    中清分行帳戶。然依現行竊車勒贖或詐欺集團，多藉由蒐購他人證件、存摺，以
    為被害人匯款帳戶，以避免其幕後集團成員遭警察覺，致罹刑責，以減低警方查
    緝之高風險性，所在多見。是被害人Ｅ○○等人縱使於車輛遭竊後，將贖款匯入
    被告癸○○上開帳戶內，或有可能因為被告癸○○提供帳戶給竊車勒贖集團使用
    ，亦有可能被告癸○○即為竊車集團成員之一或主謀，以自己開設之帳戶供作被
    害人匯款之用，均不無可能。在非有進一步之積極證據證明被告癸○○即為竊車
    勒贖集團成員或主謀前，自不能率爾認定被害人Ｅ○○等人將贖車款項匯入其帳
    戶，表示認定被告癸○○即為竊車及恐嚇取財犯行之犯罪實行者至明。
  2.至被告二人於九十二年七月一日出現於被害人寅○○住處樓下，進而尾隨取款，
    及被告癸○○提領被害人酉○○所有贖車款項，業經本院認定其等就上開二部分
    分別有參與恐嚇取財之構成要件事實，而為有罪認定，已如前述。然是否據此「
    被告二人有尾隨寅○○提領Ｄ○○贖車款項」及「被告癸○○有提領酉○○贖車
    款項」等事實，即可逕予推論「被告二人必定有提領如附表所示其餘被害人之贖
    車款項」，及在先前之竊取車輛行為，甚至加重竊盜行為，實值存疑。
  3.以被告癸○○名義申請之0000000000號行動電話，自通聯紀錄顯示，
    確實可以看出該支行動電話確實有與被害人Ｄ○○及其所稱友人（000000
    0000號、0000000000號）、寅○○（0000000000號）
    互有通話之紀錄。然依被告癸○○於本院審理時所供該支行動電話乃綽號「阿義
    」者要伊去申辦，申辦後交給他使用，電話費用也都由他繳納，伊從未申請過郵
    政信箱等詞。與其所供申請如附表所示帳戶後全悉交由綽號「阿義」或「阿宏」
    者使用不謀而合。雖被告癸○○於警、偵訊時對於究竟是綽號「阿義」者在使用
    ，抑或由綽號「阿宏」者交由伊使用，前後供述內容互有出入而有啟人疑竇之處
    。然以被告名義於九十二年四月十六日向臺灣大哥大公司申租該支號碼，直至九
    十二年十二月四日為止，均未有停話紀錄，均按月繳足電話費用等情，有該公司
    基本資料查詢單一紙可證（參本院卷第二一九頁）。以被告癸○○於本院行準備
    程序及審理時均坦認伊因為無錢，才會去申辦帳戶供綽號「阿義」者使用，並獲
    取每本三千元或四千元不等之報酬，每再幫忙領取一次款項則可獲得五百元或一
    千元代價。依被告癸○○雖設籍於臺中市西屯區協和北巷十一號住處，然居無定
    所，有其於九十二年十月二十日警詢筆錄載明「現住地址」一欄可徵（參九十二
    年度他字第一八三０號卷第七三頁筆錄可明），足見其經濟能力不佳。參以該支
    行動電話帳寄地址為「臺中市西屯區福安郵局六九之六六號信箱」，有前開查詢
    單可明，顯係為迂迴規避使用者之實際住居所，避免輕而易舉地被發現，而被告
    癸○○既然未居住於上開戶籍地，而在各處公園等處流浪，則綽號「阿義」、「
    阿宏」者所屬竊車勒贖集團以其名義辦理行動電話，並另申請上開郵政信箱，以
    為帳寄地址，而得順利使用該支電話，不無可能。是被告癸○○辯稱伊代為申租
    該支行動電話後均交由綽號「阿義」或「阿宏」者使用，並非全然不可信。
  4.再者，經被害人Ｅ○○、Ｆ○○、未○○、庚○○、丁○○、辛○○、玄○○、
    己○○、宙○○、丙○○、辰○○、戊○○於檢察官偵訊時，經命其等當庭辨認
    在庭之被告卯○○是否為撥打電話向其等恐嚇之人時，則或稱好像，或稱無法確
    定等情（參九十二年度偵字第二二六０三號卷第一四三頁、第一四九頁筆錄），
    已然均無法指認是否當庭之被告卯○○犯案。被告二人復均否認有撥打電話與被
    害人聯絡取款事宜。是依被害人於警詢或檢察官偵訊時上開陳述內容，自亦不能
    作為被告二人即有恐嚇取財甚至竊盜、加重竊盜之犯行。
  5.至查獲被告卯○○時，雖在其住處扣得自製板手三把及自製輔助板手一把（起訴
    書誤繕為僅扣得各一把），然公訴人並未舉證證明該些物品作為何用途，被告卯
    ○○於本院行準備程序及審理時均供稱該些物品乃其平日修理機車所用，並未借
    給被告癸○○使用。雖被告卯○○於警詢時一度供稱扣案板手乃曾借予被告癸○
    ○竊車使用，然於同日筆錄亦供稱：該板手都是亂敲不特定之物，伊尚未使用，
    此觀其警詢筆錄部分內容為：「．．．（查獲自製板手三把、自製輔助板手一把
    ）板手工具為亂敲不特定之物，但我還沒有使用」、「（警方所查扣你所有之自
    製板手及自製輔助板手，是否為竊車工具？）是的。但警方所查扣的，我尚未使
    用，癸○○已經向我拿二支去使用竊車」等詞可明（參九十二年度偵字第一九三
    七八號卷第一三頁、第一七頁筆錄）。被告癸○○迭自警、偵訊及本院審理時亦
    均供稱從未向被告卯○○借過扣案自製板手或自製輔助板手使用過。而上開扣案
    板手乃修理機車、器械所用之物，在一般家庭生活中擁有該些物品並無可疑之處
    。是縱使在被告卯○○住處起獲扣得之自製板手或自製輔助板手，亦無從為被告
    自與前案竊盜案件無裁判上一罪關係，併此敘明。
五、至臺灣嘉義地方法院檢察署檢察官另以九十三年度偵字第三三０五號卷證，以被
    告癸○○涉犯刑法第三百二十條第一項竊盜、第三百四十六條第一項恐嚇取財等
    罪嫌，與本案被訴部分有連續犯及牽連犯之裁判上一罪關係，而移送併辦。然被
    告癸○○本案被訴竊盜及恐嚇取財之時間為九十二年二月十四日起至八月二十四
    日止，移送併辦時間則為九十三年五月三十日、三十一日，兩案相隔時間近九個
    月；縱依被告癸○○於本院行準備程序及審理時所述，其末次提供帳戶予綽號「
    阿義」、「阿宏」所屬詐欺集團時間使用之時間為九十二年七月間，距離被告癸
    ○○於併辦部分所述提供存摺予該集團使用之時間為九十三年四月間，同樣亦相
    隔九個月之久，兩案相隔已久。況且，被告癸○○前因竊盜、毒品、恐嚇取財等
    案件，分別遭判處徒刑確定，接續執行，雖於九十一年十二月十一日假釋出獄，
    然嗣遭撤銷假釋，餘殘刑有期徒刑四月又二日，於九十二年八月二十八日再度入
    獄服刑，至九十二年十二月二十九日始執行完畢出獄，有前開紀錄表在卷佐參。
    易言之，被告癸○○於九十二年七月十一日最後一次提供第一商業銀行麻豆分行
    帳戶給綽號「阿義」、「阿宏」者所屬集團使用，而該集團於同年八月二十四日
    利用被告癸○○帳戶，犯下最後一次恐嚇取財未得逞案件後，被告癸○○隨即於
    同年八月二十八日入獄服刑，四個月餘後方於同年十二月二十九日執行完畢出獄
    。雖其於本院審理時供稱：只要綽號「阿義」者來找伊，因伊無錢可以花用，就
    會提供帳戶給他使用云云。然縱使被告供稱係基於同一概括犯意而陸續提供帳戶
    ，然時間已相隔九個月之久，並非緊接、密集；況且被告癸○○於本院審理時供
    稱本案所犯者只有提供帳戶，而綽號「阿義」或「阿宏」有時會拿提款卡給伊要
    伊幫忙取款，但從未幫他們打電話給車主聯絡取款或贖車事宜，至於九十三年度
    被查獲之併辦部分，綽號「阿義」則有告知將來如取得車主所匯款項，則由伊負
    責打電話給車主告知失竊車輛停放位置等詞（參本院卷第七二頁筆錄）。足見被
    告癸○○於本案僅係提供帳戶及代為領取部分被害人匯款款項，併辦部分則除提
    供帳戶及代為領取部分被害人匯款款項外，另實際擔任告知被害人有關失竊車輛
    下落，被告癸○○於併案部分之犯行分擔工作項目明顯增加，顯難認定其與本案
    恐嚇取財犯行係基於概括犯意反覆為之。是被告癸○○所犯之併案部分犯行，與
    被訴之本案時間並非密接，其擔任犯案集團之分工又更深一層，尚難認定其係基
    於同一概括犯意反覆為之，而有連續犯裁判上一罪之適用。是此部分移送併辦部
    分應予退回臺灣嘉義地方法院檢察署由該署檢察官續行偵辦為宜。
據上論斷，應依刑事訴訟法第二百九十九條第一項前段，刑法第二十八條、第五十六
條、第三百四十六條第一項、第四十七條，罰金罰鍰提高標準條例第一條前段，判決
如主文。
中      華      民      國      九十三      年      七    月      三十  日
                                        審判長法  官  張靜琪
                                              法  官  王世華
                                              法  官  賴妙雲
右正本證明與原本無異。
如不服本判決，應於送達後十日內向本院提出上訴狀 （須附繕本） ，上訴於台灣高
法院台中分院。
                                              書記官
中華      民      國      九十三      年      七    月      三十  日
    自與前案竊盜案件無裁判上一罪關係，併此敘明。
五、至臺灣嘉義地方法院檢察署檢察官另以九十三年度偵字第三三０五號卷證，以被
    被查獲之併辦部分，綽號「阿義」則有告知將來如取得車主所匯款項，則由伊負
    責打電話給車主告知失竊車輛停放位置等詞（參本院卷第七二頁筆錄）。足見被
    告癸○○於本案僅係提供帳戶及代為領取部分被害人匯款款項，併辦部分則除提
    供帳戶及代為領取部分被害人匯款款項外，另實際擔任告知被害人有關失竊車輛
    下落，被告癸○○於併案部分之犯行分擔工作項目明顯增加，顯難認定其與本案
    恐嚇取財犯行係基於概括犯意反覆為之。是被告癸○○所犯之併案部分犯行，與
    被訴之本案時間並非密接，其擔任犯案集團之分工又更深一層，尚難認定其係基
    於同一概括犯意反覆為之，而有連續犯裁判上一罪之適用。是此部分移送併辦部
    分應予退回臺灣嘉義地方法院檢察署由該署檢察官續行偵辦為宜。
據上論斷，應依刑事訴訟法第二百九十九條第一項前段，刑法第二十八條、第五十六
條、第三百四十六條第一項、第四十七條，罰金罰鍰提高標準條例第一條前段，判決
如主文。
中      華      民      國      九十三      年      七    月      三十  日
                                        審判長法  官  張靜琪
                                              法  官  王世華
                                              法  官  賴妙雲
右正本證明與原本無異。
如不服本判決，應於送達後十日內向本院提出上訴狀 （須附繕本） ，上訴於台灣高
法院台中分院。
                                        書記官
    被查獲之併辦部分，綽號「阿義」則有告知將來如取得車主所匯款項，則由伊負
    責打電話給車主告知失竊車輛停放位置等詞（參本院卷第七二頁筆錄）。足見被
    告癸○○於本案僅係提供帳戶及代為領取部分被害人匯款款項，併辦部分則除提
供帳戶及代為領取部分被害人匯款款項外，另實際擔任告知被害人有關失竊車輛
    下落，被告癸○○於併案部分之犯行分擔工作項目明顯增加，顯難認定其與本案
    恐嚇取財犯行係基於概括犯意反覆為之。是被告癸○○所犯之併案部分犯行，與
    被訴之本案時間並非密接，其擔任犯案集團之分工又更深一層，尚難認定其係基
    於同一概括犯意反覆為之，而有連續犯裁判上一罪之適用。是此部分移送併辦部
    分應予退回臺灣嘉義地方法院檢察署由該署檢察官續行偵辦為宜。
據上論斷，應依刑事訴訟法第二百九十九條第一項前段，刑法第二十八條、第五十六
條、第三百四十六條第一項、第四十七條，罰金罰鍰提高標準條例第一條前段，判決
如主文。
中      華      民      國      九十三      年      七    月      三十  日
                                        審判長法  官  張靜琪
                                              法  官  王世華
                                              法  官  賴妙雲
右正本證明與原本無異。
如不服本判決，應於送達後十日內向本院提出上訴狀 （須附繕本） ，上訴於台灣高
法院台中分院。
                                        書記官
中      華      民      國      九十三      年      六      月    八    日
中華民國刑法第三百四十六條
(單純恐嚇罪)
意圖為自己或第三人不法之所有，以恐嚇使人將本人或第三人之物交付者，處六月以
上五年以下有期徒刑，得併科一千元以下罰金。
以前項方法得財產上不法之利益，或使第三人得之者，亦同。
前二項之未遂犯罰之。
附表：
┌─┬───┬────────────┬─────┬──────┬────
│編│被害人│失車時間、地點及牌照號碼│勒贖金額  │匯入款項之銀│其他財物
│號│      │                        │（新台幣）│行帳戶及帳號│損失
├─┼───┼────────────┼─────┼──────┼────
│一│Ｅ○○│92.02.14於彰化縣溪湖鎮湖│一萬元    │誠泰商銀中港│
│  │      │東里長青街果菜市場旁    │          │分行、癸○○│
│  │      │車號ＣＪ─三二○一號    │          │000000000000│
├─┼───┼────────────┼─────┼──────┼────
│二│Ｆ○○│92.03.02在彰化縣溪湖鎮湖│一萬二千元│誠泰商銀中港│現金八百
│  │      │東里湖東巷城市ＫＴＶ前  │          │分行、癸○○│餘元、電
│  │      │車號２Ｖ─四六三九號    │          │000000000000│腦一台
├─┼───┼────────────┼─────┼──────┼────
│三│乙○○│92.03.12在彰化縣員林鎮復│一萬二千元│誠泰商銀中港│兩箱蓮霧
│  │      │興路員林果菜市場旁  │          │分行、癸○○│
│  │      │車號Ｙ５─七○五一號    │          │000000000000│
├─┼───┼────────────┼─────┼──────┼────
│四│未○○│92.03.14在臺中市西屯區中│一萬元    │誠泰商銀中港│車內水果
│  │      │清路果菜市場內          │          │分行、癸○○│
│  │      │車號Ｒ７─四八一六號    │          │000000000000│
├─┼───┼────────────┼─────┼──────┼────
│五│天○○│92.03.25在臺中市西屯區福│一萬元    │誠泰商銀中港│車內水果
│  │      │雅路黃昏市場前          │          │分行、癸○○│
│  │      │車號ＬＩ─三九六三號    │          │000000000000│
├─┼───┼────────────┼─────┼──────┼────
│六│庚○○│92.04.21在臺中市西屯區重│一萬二千元│誠泰商銀中港│
│  │      │慶路一三九號前          │          │分行、癸○○│
│  │      │車號ＯＨ─五四○五號    │          │000000000000│
├─┼───┼────────────┼─────┼──────┼────
│七│Ｃ  ○│92.04.24在臺中市南區南和│一萬元    │誠泰商銀中港│測速器一
│  │      │路二○三號前            │          │分行、癸○○│個
│  │      │車號Ｂ６─九四二○號    │          │000000000000│
├─┼───┼────────────┼─────┼──────┼────
│八│丁○○│92.04.29在臺中市北區健行│六千元    │三信商銀中正│現金三百
│  │      │路九五六號前            │          │分行、癸○○│元
│  │      │車號ＯＢ─二四八六號    │          │0000000000  │
├─┼───┼────────────┼─────┼──────┼────
│九│辛○○│92.05.07在臺中市西屯區福│一萬元    │三信商銀中正│
│  │      │雅路黃昏市場前          │          │分行、癸○○│
│  │      │車號Ｒ６─四九九○號    │          │0000000000  │
├─┼───┼────────────┼─────┼──────┼────
│十│丑○○│92.05.15在臺中市建國市場│二萬元    │三信商銀中正│
│  │      │前                      │          │分行、癸○○│
│  │      │車號ＱＰ─五二八三號    │          │0000000000  │
├─┼───┼────────────┼─────┼──────┼────
│十│玄○○│92.05.18在臺中市南區福興│一萬八千元│三信商銀中正│
│一│      │里福興街四○號前        │          │分行、癸○○│
│  │      │車號６Ｌ─五五九二號    │          │0000000000  │
├─┼───┼────────────┼─────┼──────┼────
│十│己○○│92.05.20在臺中市南區德富│一萬元    │三信商銀中正│
│二│      │路七九號                │          │分行、癸○○│
│  │      │車號Ｊ七─一四七五號    │          │0000000000  │
├─┼───┼────────────┼─────┼──────┼────
│十│申○○│92.05.22在彰化縣溪湖鎮長│一萬五千元│三信商銀中正│
│三│      │青路阿松羊肉店前        │          │分行、癸○○│
│  │      │車號Ｇ８─三五九六號    │          │0000000000  │
├─┼───┼────────────┼─────┼──────┼────
│十│洪鈺真│92.05.29在臺中市西屯區列│一萬元    │三信商銀中正│
│四│      │美街三十三號前          │          │分行、癸○○│
│  │      │車號Ｍ５─七九二六號    │          │0000000000  │
├─┼───┼────────────┼─────┼──────┼────
│十│甲○○│92.06.07在臺中縣大甲鎮岷│二萬元    │三信商銀中正│
│五│      │山里中山路與新政路口前  │          │分行、癸○○│
│  │      │車號Ａ２─五一七九      │          │0000000000  │
├─┼───┼────────────┼─────┼──────┼────
│十│子○○│92.06.10在臺中市○○路四│三千元    │三信商銀中正│
│六│      │六號前                  │          │分行、癸○○│
│  │      │車號ＰＨ─一五九七      │          │0000000000  │
├─┼───┼────────────┼─────┼──────┼────
│十│宙○○│92.06.14在嘉義市○○路一│八千元    │三信商銀中正│車內現金
│七│      │段一一一號果菜市場前    │          │分行、癸○○│三千元
│  │      │車號３Ｋ─三三五一號    │          │0000000000  │
├─┼───┼────────────┼─────┼──────┼────
│十│黃○○│92.06.16在臺南縣玉井果菜│五千元    │三信商銀中正│
│八│      │市場前                  │          │分行、癸○○│
│  │      │車號ＵＯ─二七一五號    │          │0000000000  │
├─┼───┼────────────┼─────┼──────┼────
│十│Ｂ○○│92.06.16在高雄市三民區昌│一萬元    │三信商銀中正│
│九│      │裕街二巷二十五弄口      │          │分行、癸○○│
│  │      │車號ＹＯ─一三六五號    │          │0000000000  │
├─┼───┼────────────┼─────┼──────┼────
│二│午○○│92.06.18在高雄市苓雅區英│一萬二千元│三信商銀中正│
│十│      │明路七八號前            │          │分行、癸○○│
│  │      │車號Ｅ２─○一八六      │          │0000000000  │
├─┼───┼────────────┼─────┼──────┼────
│二│Ｄ○○│92.06.27在臺南縣麻豆鎮大│一萬八千元│泛亞銀行中清│
│一│      │埕里中正路四○之三七號前│          │分行、寅○○│
│  │      │車號３Ｓ─三○五六號    │          │000000000000│
│  │      │                        │          │（被告利用被│
│  │      │                        │          │害人寅○○之│
│  │      │                        │          │帳戶提領）  │
├─┼───┼────────────┼─────┼──────┼────
│二│寅○○│92.06.28在臺中縣大雅鄉中│五千元    │泛亞銀行中清│
│二│      │山北路四五一巷九弄口    │          │分行、寅○○│
│  │      │車號ＥＷ─二六○八號    │          │000000000000│
│  │      │              │          │（因被害人徐│
│  │      │                        │          │天樹失車上有│
│  │      │                        │          │金融卡，被告│
│  │      │                        │          │直接自被害人│
│  │      │                        │          │帳戶內提領）│
├─┼───┼────────────┼─────┼──────┼────
│二│戌○○│92.07.17在高雄縣岡山火車│二萬元    │第一商銀麻豆│
│三│      │站旁果菜市場            │          │分行、癸○○│
│  │      │車號Ｅ５─八七九三號    │          │00000000000 │
├─┼───┼────────────┼─────┼──────┼────
│二│壬○○│92.07.28在高雄縣岡山火車│七千元    │第一商銀麻豆│
│四│      │站旁果菜市場            │          │分行、癸○○│
│  │      │車號６Ｋ─八五五○號    │          │00000000000 │
├─┼───┼────────────┼─────┼──────┼────
│二│宇○○│92.07.28在臺南市北區富北│一萬元    │第一商銀麻豆│
│五│      │街八十四號前            │          │分行、癸○○│
│  │      │車號Ｔ３─六一五六號    │          │00000000000 │
├─┼───┼────────────┼─────┼──────┼────
│二│丙○○│92.08.01在高雄縣岡山鎮平│二萬元    │第一商銀麻豆│
│六│      │和東街與復興北路口      │          │分行、癸○○│
│  │      │車號ＺＤ─三七九一號    │          │00000000000 │
├─┼───┼────────────┼─────┼──────┼────
│二│酉○○│92.08.22在臺中縣清水鎮大│一萬五千元│第一商銀麻豆│土地權狀
│七│      │街路六十九號前          │          │分行、癸○○│房屋權狀
│  │      │車號５Ｒ─二○三六號    │          │00000000000 │駕照行照
├─┼───┼────────────┼─────┼──────┼────
│二│辰○○│92.08.23在臺南市東區大智│六千元    │第一商銀麻豆│
│八│      │里德東街三四三號前      │          │分行、癸○○│
│  │      │車號２Ｍ─○七五三號    │          │00000000000 │
├─┼───┼────────────┼─────┼──────┼────
│二│地○○│92.08.24在臺中縣大甲鎮中│未匯款    │第一商銀麻豆│現金二千
│九│      │山路與德興路口          │          │分行、癸○○│元、蔬菜
│  │      │車號６Ｌ─七二五七號    │          │00000000000 │
├─┼───┼────────────┼─────┼──────┼────
│三│Ａ○○│92.06.04在高雄市前金區文│一萬元    │三信商銀中正│
│０│      │東里新田路與中山路口    │          │分行、癸○○│
│  │      │車號ＺＢ─六０三八號    │          │0000000000  │
├─┼───┼────────────┼─────┼──────┼────
│三│戊○○│92.08.19在高雄縣岡山鎮蚊│一萬五千元│第一商銀麻豆│
│一│      │賢市場前                │          │分行、癸○○│
│  │      │車號Ｅ三─三二八六號    │          │00000000000 │
├─┼───┼────────────┼─────┼──────┼────
│三│巳○○│92.08.18在雲林縣西螺鎮西│五千元    │第一商銀麻豆│
│二│      │螺果菜市場前            │          │分行、癸○○│
│  │      │車號Ｊ六─五六九一號    │          │00000000000 │
├─┼───┼────────────┼─────┼──────┼────
│三│亥○○│92.08.19在臺中市西屯區寧│一萬元    │第一商銀麻豆│
│三│      │漢二街前                │          │分行、癸○○│
│  │      │車號八Ｈ─九五六八號    │          │00000000000 │
└─┴───┴────────────┴─────┴──────┴────
